{"session": "Comisi\u00f3n Sexta Senado", "text": "En esa l\u00ednea varias cosas; primera, es importante que terminemos, me incluyo yo,\nde elaborar el cuestionario para la gerente de desarrollo de gesti\u00f3n contractual de la ANI y para el\npresidente de la ANI, con los temas de la concesi\u00f3n Zipaquir\u00e1 - Palenque y concesi\u00f3n BTS, muy\nimportante, y por otro lado adicionalmente el tema de autopistas de la monta\u00f1a que el\nRepresentante Jhon Jairo Rold\u00e1n lo ha planteado y recogemos eso en una sesi\u00f3n que estaba\nprevista para el 15 pero que el presidente de la ANI est\u00e1 fuera del pa\u00eds y llega hasta el 17, vamos a\nfijar de una vez una fecha para la siguiente semana. Ese es un debate muy importante que hay que\ndarle, yo les ped\u00ed inclusive a los Honorables Representantes que quisieran adicionar la proposici\u00f3n\ncon los temas de concesiones lo hicieran. Creo que el \u00fanico que present\u00f3 adici\u00f3n a eso, al menos\nverbalmente aqu\u00ed fue el Representante Jairo Ortega Samboni para la audiencia del 2\u00aa en Palmira,\neso es muy importante organizarlo, ahora lo hacemos extra sesi\u00f3n, pero muy importante\ndeterminar los funcionarios que est\u00e1n citados all\u00e1 y el contenido en esa materia para que\ntengamos tambi\u00e9n claridad.\nRecordarles que esa semana est\u00e1 el Congreso Nacional de ASOTRANS en Cali, que est\u00e1 invitada la\nComisi\u00f3n Sexta, se van a tocar temas muy importantes del proyecto de ley del C\u00f3digo de Tr\u00e1nsito,\nme parece importante la participaci\u00f3n de la Comisi\u00f3n Sexta en ese congreso tambi\u00e9n en la ciudad\nde Cali.\nEntonces, Representante para que recojamos ese tema, hay que pedirle a la gerente de gesti\u00f3n\ncontractual y al presidente de la ANI que presenten un informe de c\u00f3mo se termin\u00f3 la concesi\u00f3n\nZipaquir\u00e1 - Palenque y cu\u00e1l es el proyecto que se tiene previsto de aqu\u00ed hacia adelante, si lo va a\nseguir manejando el INVIAS o si hay una concesi\u00f3n nueva o qu\u00e9 agenda se tiene para la\nadjudicaci\u00f3n de esa nueva concesi\u00f3n de Zipaquir\u00e1 que seg\u00fan lo tienen previsto van a extenderla\nhasta el departamento de Norte de Santander.\nRepresentante Didier Tavera tiene el uso de la palabra.", "external_id": "#hr-jose-edilberto-caicedo-sastoque", "party": null, "presidents": [], "title": "Representante", "time": "2011-05-08T10:42:40-05:00", "transcript": "2279-acta-49-comision-sexta", "order": 23, "name": "H.R. Jose Edilberto Caicedo Sastoque"}