{"session": "Comisi\u00f3n Sexta Senado", "text": "Muchas gracias presidenta. Representante Gonz\u00e1lez felicitarlo porque\ntrae un an\u00e1lisis de su regi\u00f3n y creo que nos da la oportunidad tambi\u00e9n\nde conocerla y de plantear, de tener aqu\u00ed a la, ministra para plantear\ntemas de la nuestra.\nEn el caso m\u00edo mi intervenci\u00f3n es mas para hacerle reconocimientos a\nlo que este gobierno y este Ministerio est\u00e1n haciendo por nuestra\nregi\u00f3n se\u00f1ora, ministra. Quise en este corto tiempo aprovechar la\noportunidad para agradecer la aprobaci\u00f3n del COMPES de la v\u00eda\nOca\u00f1a - Aguachica que se dio en d\u00edas pasados y de la v\u00eda Aguachica\n- Gamarra. En nombre del departamento del C\u00e9sar tambi\u00e9n, estamos\nmuy complacidos con la apertura de la licitaci\u00f3n del Aeropuerto de\nAguachica, no todas nuestras intervenciones tienen que ser para\nreclamar sino tambi\u00e9n para reconocer cuando las cosas se est\u00e1n\nhaciendo. Quer\u00edamos agradecerle tambi\u00e9n, hicimos un debate hace\npoco, sobre el sistema estrat\u00e9gico de transporte de Valledupar y\nhemos tenido ya toda la voluntad del gobierno, vamos saliendo una\nimportante reuni\u00f3n en el ministerio de Vivienda que liderado por el\nministerio de Transporte nos han facilitado las herramientas para sacar\neste proyecto adelante, ministra, muchas gracias por eso tambi\u00e9n.\nTenemos un tema pendiente, ten\u00edamos una reuni\u00f3n este s\u00e1bado, por\nel problema de la l\u00ednea f\u00e9rrea de Bosconia, ayer hubo un plant\u00f3n en el\nmunicipio, tenemos toda la intenci\u00f3n de acompa\u00f1ar a la delegada del\nGobierno Nacional, yo he hablado con la comunidad el d\u00eda de ayer y el\nd\u00eda de hoy y les he anunciado la visita para el s\u00e1bado, que me acaban\nde avisar de la ANI, que de vicepresidencia estar\u00edan reorganizando\nesa agenda, yo creo que all\u00e1 vamos tambi\u00e9n a ayudar a encontrar las\nsoluciones. Yo ten\u00eda una peque\u00f1a reflexi\u00f3n aqu\u00ed a la Comisi\u00f3n que la\ndije en plenaria el d\u00eda que aprobamos el presupuesto, en el\npresupuesto se abre la discusi\u00f3n del presupuesto, pero realmente no\nlo podemos discutir porque no permiten que discutamos nada.\nEntonces los se\u00f1ores miembros de la Comisi\u00f3n Tercera, si ha ocurrido\npor siempre, tienen tres meses para ellos estudiar el presupuesto en\ncada sector; ese presupuesto aqu\u00ed nunca lo socializa. Yo tengo la\nsensaci\u00f3n que el sector de infraestructura el presupuesto se qued\u00f3\ncorto, que la, ministra est\u00e1 haciendo un recorrido por todas las regiones\ny la felicito porque es la primera vez que yo veo una, ministra, yo no\ntengo muchos a\u00f1os en esto, son doce ya, pero es la primera vez que\nveo una, ministra que va a las regiones a comprometerse y a escuchar\ny a priorizar temas. Pero esos temas que usted prioriza all\u00e1 no los\npudimos discutir aqu\u00ed en las comisiones que sean de infraestructura y\nese d\u00eda en la discusi\u00f3n del presupuesto, nosotros dec\u00edamos o ve\u00edamos\nque no vamos a alcanzar y nosotros queremos respaldar a nuestro\nvicepresidente y a nuestra, ministra en esa labor que est\u00e1n haciendo\npero si no permiten por lo menos el pr\u00f3ximo a\u00f1o que esa discusi\u00f3n en\nestos temas prioritarios de infraestructura, en los que nosotros\nrespaldamos, por lo menos podamos abrir la discusi\u00f3n, no pueden\nllevar un presupuesto a plenaria para discutirlo en cuatro horas, en\ncuatro horas si acaso pudieron apenas leer las proposiciones, dejarlas\ncomo constancia. Yo pienso que este tema tenemos que discutirlo\nm\u00e1s profundamente para que esta Comisi\u00f3n salga a pelear con\nnuestra, ministra el presupuesto que realmente necesita Colombia en\nmateria de infraestructura.\nFinalmente recordarle que el tiempo va pasando, tenemos un proyecto\nde ley del R\u00e9gimen Sancionatorio que queremos discutir, porque\nqueremos darle ya, le hace falta al pa\u00eds, y no queremos aplazar esa\ndiscusi\u00f3n, queremos traerlo a comisi\u00f3n y a plenaria este a\u00f1o en\nC\u00e1mara de Representantes y la otra semana le dejo anunciado porque\nno quiero que, que conteste, porque vamos a plantear una reforma al\nsistema de las fotomultas que opera en Colombia, que se le ha dado\nmucha publicidad en estos d\u00edas y que yo creo que si merece que le\ntengamos unos controles frente a la forma que se est\u00e1 implementando\nesto en todo el pa\u00eds., Ministra, entonces reitero mis agradecimientos en\nnombre del pueblo del C\u00e9sar, queremos all\u00e1 seguir contando con\nusted, muy agradecidos con su presencia y con la gesti\u00f3n que se ha\nvisto en muy poco tiempo muchos resultados.\nPresidenta (Martha Patricia Villalba Hodwalker):\nGracias se\u00f1or presidente por su intervenci\u00f3n y por anunciar cosas\nimportantes dentro de esta Comisi\u00f3n. Quiero tambi\u00e9n manifestar y\nquiero tomarme una frase del, director de INVIAS, como es el tema de\nque los errores hist\u00f3ricos tienen que corregirse. Esta es la\noportunidad, es el momento, el pa\u00eds as\u00ed lo amerita con todo este\ndesarrollo que hoy se est\u00e1 gestando y se est\u00e1 generando; los\ncolombianos tienen mucha fe en todo este proceso, a esto le estamos\napostando y de verdad que en el tema de movilidad yo, aparte de lo\nque manifestaba el representante Atilano y de igual Alfredo Ape\nCuello, creo que es importante que trabajemos en un tema de una\npol\u00edtica p\u00fablica en el tema de movilidad en el pa\u00eds, es supremamente\nindispensable. De nada, de nada, si no avanzamos nosotros, si no\nexiste y construimos v\u00edas, carreteras y dem\u00e1s, hoy el tema de la\nnavegabilidad del r\u00edo Magdalena que es a lo cual le estamos\napostando, es supremamente importante para el pa\u00eds, para la costa\ncaribe colombiana, sin lugar a dudas a la cual nosotros estamos\nrepresentando, pero creo que tenemos que trabajar en ese tema, en el\ntema de la movilidad a nivel nacional, reglamentarla, o sea que exista\nuna pol\u00edtica p\u00fablica que podamos cumplir. Cuando hablan del tema de\nlas foto multas, precisamente se incrementa es porque aqu\u00ed no existe\nun comportamiento ciudadano referente a todo el tema de\ncumplimiento de normas de tr\u00e1nsito y dem\u00e1s.\nEntonces creo que esta es la oportunidad y aprovechando la presencia\nde ustedes que son actores principales en todo este proceso,\ndebemos trabajar juntos en la construcci\u00f3n de todo este tema.\nTiene la palabra el honorable representante Ciro Rodr\u00edguez.", "external_id": "#hr-alfredo-ape-cuello-baute", "party": null, "presidents": [], "title": "Representante", "time": "2014-10-21T10:47:00-05:00", "transcript": "9129-acta-013-de-21-de-octubre-de-2014", "order": 43, "name": "H.R. Alfredo Ape Cuello Baute"}