<?xml version="1.0" ?>
<akomaNtoso>
	<debate>
		<meta>
			<references>
				<TLCPerson href="/ontology/person/comisionsextacamara.felipeurrego.com/hr-josé-edilberto-caicedo-sastoque" id="hr-josé-edilberto-caicedo-sastoque" showAs="H.R. José Edilberto Caicedo Sastoque"/>
				<TLCPerson href="/ontology/person/comisionsextacamara.felipeurrego.com/hr-miguel-ángel-pinto-hernández" id="hr-miguel-ángel-pinto-hernández" showAs="H.R. Miguel Ángel Pinto Hernández"/>
				<TLCPerson href="/ontology/person/comisionsextacamara.felipeurrego.com/fernel-enrique-diaz-quintero" id="fernel-enrique-diaz-quintero" showAs="Fernel Enrique Diaz Quintero"/>
				<TLCPerson href="/ontology/person/comisionsextacamara.felipeurrego.com/hr-jairo-quintero-trujillo" id="hr-jairo-quintero-trujillo" showAs="H.R. Jairo Quintero Trujillo"/>
				<TLCPerson href="/ontology/person/comisionsextacamara.felipeurrego.com/hr-jairo-ortega-samboni" id="hr-jairo-ortega-samboni" showAs="H.R. Jairo Ortega Samboni"/>
				<TLCPerson href="/ontology/person/comisionsextacamara.felipeurrego.com/hr-jaime-alberto-sepulveda-muñeton" id="hr-jaime-alberto-sepulveda-muñeton" showAs="H.R. Jaime Alberto Sepulveda Muñeton"/>
				<TLCPerson href="/ontology/person/comisionsextacamara.felipeurrego.com/hr-wilson-neber-arias-castillo" id="hr-wilson-neber-arias-castillo" showAs="H.R. Wilson Neber Arias Castillo"/>
				<TLCPerson href="/ontology/person/comisionsextacamara.felipeurrego.com/hr-jose-edilberto-caicedo-sastoque" id="hr-jose-edilberto-caicedo-sastoque" showAs="H.R. Jose Edilberto Caicedo Sastoque"/>
				<TLCPerson href="/ontology/person/comisionsextacamara.felipeurrego.com/hr-diego-alberto-naranjo-escobar" id="hr-diego-alberto-naranjo-escobar" showAs="H.R. Diego Alberto Naranjo Escobar"/>
				<TLCPerson href="/ontology/person/comisionsextacamara.felipeurrego.com/hr-silvio-vásquez-villanueva" id="hr-silvio-vásquez-villanueva" showAs="H.R. Silvio Vásquez Villanueva"/>
				<TLCPerson href="/ontology/person/comisionsextacamara.felipeurrego.com/hr-didier-alberto-tavera-amado" id="hr-didier-alberto-tavera-amado" showAs="H.R. Didier Alberto Tavera Amado"/>
				<TLCPerson href="/ontology/person/comisionsextacamara.felipeurrego.com/hr-juana-carolina-londoño-jaramillo" id="hr-juana-carolina-londoño-jaramillo" showAs="H.R. Juana Carolina Londoño Jaramillo"/>
			</references>
		</meta>
		<preface>
			<docTitle>Comisión Sexta Senado</docTitle>
			<link href="2279-acta-49-comision-sexta"/>
		</preface>
		<debateBody>
			<debateSection>
				<heading>2011</heading>
				<debateSection>
					<heading>Mayo</heading>
					<debateSection>
						<heading>ACTA NO. 49 / 2011-05-08</heading>
						<speech by="" startTime="2011-05-08T10:39:00">
							<from>OTROS</from>
							<p>
RAMA LEGISLATIVA DEL PODER PÚBLICO
CAMARA DE REPRESENTANTES
COMISION SEXTA CONSTITUCIONAL PERMANENTE
PERIODO LEGISLATIVO 2011 - 2012
ACTA 049
SESION ORDINARIA DEL DIA 08 DE MAYO DE 2011
Siendo las diez y treinta y nueve minutos de la mañana (10:39 a.m.), el, Presidente de la Comisión
Sexta Constitucional Permanente de la Cámara de Representantes, Honorable Representante José
Edilberto Caicedo Sastoque, ordenó al Secretario llamar a lista y contestaron los siguientes
Honorables Representantes:
Agudelo Zapata Iván Darío
Arias Castillo Wilson Neber
Barrera Gutiérrez Luis Guillermo
Caicedo Sastoque José Edilberto
Londoño Jaramillo Juana Carolina
Naranjo Escobar Diego Alberto
Patiño Amariles Diego
Pinto Hernández Miguel Ángel
Quintero Trujillo Jairo
Tavera Amado Didier Alberto
Vásquez Villanueva Silvio
En el transcurso de la sesión se hicieron presentes los Honorables Representantes:
Amaya Rodríguez Carlos Andrés
Giraldo Arboleda Atilano Alonso
Gómez Velásquez Wilson Hernando
Ortega Samboni Jairo
Rodríguez Pinzón Ciro Antonio
Roldan Avendaño Jhon Jairo
Yepes Martínez Jaime Armando</p>
						</speech>
						<speech by="#fernel-enrique-diaz-quintero" startTime="2011-05-08T10:39:10">
							<from>Fernel Enrique Diaz Quintero</from>
							<p>Señor Presidente, la Secretaría ser permite informar que tenemos quórum decisorio.</p>
						</speech>
						<speech by="#hr-jose-edilberto-caicedo-sastoque" startTime="2011-05-08T10:39:20">
							<from>H.R. Jose Edilberto Caicedo Sastoque</from>
							<p>Muy bien, habiendo quórum decisorio se le presenta un afectuoso saludo a los
Honorables Representantes y damos lectura al orden del día.</p>
						</speech>
						<speech by="#fernel-enrique-diaz-quintero" startTime="2011-05-08T10:39:30">
							<from>Fernel Enrique Diaz Quintero</from>
							<p>“RAMA LEGISLATIVA DEL PODER PÚBLICO
COMISION SEXTA CONSTITUCIONAL PERMANENTE
CUATRIENIO CONSTITUCIONAL 2010 - 2014
Salón: JOSE FERNANDO CASTRO CAYCEDO
Periodo Legislativo del 20 de julio de 2011 al 20 de junio de 2012
Artículo 78 Ley 5ª de 1992.

ORDEN DEL DIA</p>
						</speech>
						<speech by="" startTime="2011-05-08T10:39:40">
							<from>OTROS</from>
							<p>
Para la Sesión Ordinaria del día martes 8 de mayo de 2012
Hora: 10:00 a.m.
I.
Llamado a lista y verificación del quórum
II.
Anuncio de Proyectos de Ley, de conformidad con el artículo 8º. del Acto Legislativo No. 01, del 3
de julio de 2003, los cuales se discutirán y votarán sus respectivas Ponencias para Primer Debate,
en la próxima Sesión.
III.
</p>
						</speech>
						<speech by="#fernel-enrique-diaz-quintero" startTime="2011-05-08T10:39:50">
							<from>Fernel Enrique Diaz Quintero</from>
							<p>Lo que propongan
 los Honorables Representantes
JOSE EDILBERTO CAICEDO SASTOQUE DIEGO ALBERTO NARANJO ESCOBAR
Presidente Vicepresidente
FERNEL ENRIQUE DIAZ QUINTERO JAIME ALBERTO SEPULVEDA MUÑETON
Secretario Subsecretario”
Leído el orden del día señor Presidente.</p>
						</speech>
						<speech by="#hr-jose-edilberto-caicedo-sastoque" startTime="2011-05-08T10:40:00">
							<from>H.R. Jose Edilberto Caicedo Sastoque</from>
							<p>En consideración el orden del día que acaba ser leído, sigue en consideración, aviso
que se va a cerrar, queda cerrado. ¿Aprueba la Comisión Sexta el orden del día leído?.</p>
						</speech>
						<speech by="#fernel-enrique-diaz-quintero" startTime="2011-05-08T10:40:10">
							<from>Fernel Enrique Diaz Quintero</from>
							<p>Aprobado señor Presidente.</p>
						</speech>
						<speech by="#hr-jose-edilberto-caicedo-sastoque" startTime="2011-05-08T10:40:20">
							<from>H.R. Jose Edilberto Caicedo Sastoque</from>
							<p>Muy bien. Le damos la bienvenida al Representante Didier Tavera de Santander.</p>
						</speech>
						<speech by="#fernel-enrique-diaz-quintero" startTime="2011-05-08T10:40:30">
							<from>Fernel Enrique Diaz Quintero</from>
							<p>Segundo punto, anuncio de proyectos de ley.
Señor Presidente, la Secretaría se permite anunciar los siguientes proyectos de ley para ser
discutidos y votados en la próxima sesión: Proyecto de ley 065 de 2011 Cámara - 226 de 2011
Senado “por medio de la cual se fortalece la institucionalidad de la política nacional de educación
ambiental y su incorporación efectiva en el desarrollo territorial”. Autores: Honorable Senador
Carlos Enrique Soto Jaramillo y Honorable Representante Didier Burgos Ramírez. Ponente:
Honorable Representante Atilano Alonso Giraldo Arboleda.
Proyecto de ley 186 de 2012 Cámara “por la cual se dictan normas sobre el fomento a la música de
Colombia”. Autor, Honorable Representante Rafael Romero Piñeros. Ponente Honorable
Representante Silvio Vásquez Villanueva.
Proyecto de ley 163 de 2011 Cámara - 007 de 2010 Senado, acumulado con el proyecto de ley 114
de 2010 Senado “por la cual se modifica la Ley 769 de 2002 y la Ley 1383 de 2010 en temas de
embriaguez y reincidencia, y se dictan otras disposiciones”. Autores: Honorables Senadores Carlos
Alberto Baena y Juan Lozano Ramírez, Honorable Representante Gloria Estela Díaz. Ponente,
Honorable Representante José Edilberto Caicedo Sastoque.
Proyecto de ley 201 de 2012 Cámara “por la cual se crea el sistema nacional de convivencia escolar
y formación para el ejercicio de los derechos humanos, sexuales y reproductivos, y la prevención y
mitigación de la violencia escolar”.</p>
						</speech>
						<speech by="#hr-jose-edilberto-caicedo-sastoque" startTime="2011-05-08T10:40:40">
							<from>H.R. Jose Edilberto Caicedo Sastoque</from>
							<p>Un segundo Secretario, este es un proyecto demasiado importante por favor, el
tema de la convivencia escolar se vuelve perentorio como una política pública y este proyecto de
ley que el Ministerio de Educación presenta y que he designado de ponente a la Representante de
Caldas Juana Carolina Londoño Jaramillo debe dársele toda la importancia y el alcance que
merece. La Representante tiene una agenda propuesta que me parece muy importante, quisiera
que verificáramos ese tema antes de que lo anunciemos para saber qué orientación le damos.
Tiene el uso de la palabra Representante Juana Carolina Londoño.</p>
						</speech>
						<speech by="#hr-juana-carolina-londoño-jaramillo" startTime="2011-05-08T10:40:50">
							<from>H.R. Juana Carolina Londoño Jaramillo</from>
							<p>Gracias señor Presidente.
Como autora de este proyecto, lo hemos venido trabajando con el Ministerio de educación, de
verdad que ese es un tema supremamente importante y que ha cobrado mucha fuerza en los
últimos días, es para la creación de un sistema nacional de convivencia escolar. Consta de tres
puntos; uno, el que tiene que ver con el “bullyn”, ciber”bullyn” o el famoso “matoneo”, el 13% de
los estudiantes se están yendo de sus colegios porque sus compañeritos los aíslan, los humillan,
los maltratan y está generando ya causas de obesidad, está generando ansiedad e inclusive
suicidio.
Si ustedes miran las noticias en Méjico, por el ““bullyn”” o el ““matoneo”” de un compañero se
suicidó un joven en México el día de ayer; de igual forma hace dos semanas en Itagüí unos
compañeros de unos jóvenes le pagaron una paliza impresionante a este niño de once años que
falleció, hoy no se sabe si es a causa de los golpes pero eso sucede cada vez más en nuestro país y
tenemos que ponerle muchísima atención. Ese es el primer precedente sobre “bullyn”.
El segundo aspecto del proyecto de ley, tiene que ver sobre educación sexual reproductiva, el 22%
de las jóvenes menores de 18 años en nuestro país están en embarazo o han tenido un niño, es la
quinta causa de salud pública más grave en nuestro país y tenemos que ponerle mucha atención.
Y el tercer punto del proyecto, tiene que ver con civismo y con derechos humanos, esto no son
cátedras, no son materias que se van a dar sino que son políticas transversales a través de todas
las materias. Nosotros tuvimos la posibilidad de ir a San Juan de Nepomuceno a conocer este
modelo y es un modelo muy exitoso que permite trabajar el tema de convivencia escolar.
Entonces, señor Presidente con todo el respeto y en compañía de nuestros compañeros ponentes
que ya estamos acabando de recoger las firmas, de forma respetuosa ponemos todo el equipo de
trabajo a consideración para que dentro de ocho días se pueda realizar un foro aquí en las
instalaciones del Congreso, puede ser el día miércoles a las ocho de la mañana. Sobre este tema ya
hemos hablado con la, Ministra de Educación, ella nos acompañaría a ese foro tan importante y
que está cobrando ya vidas en nuestro país. Gracias Presidente.</p>
						</speech>
						<speech by="#hr-diego-alberto-naranjo-escobar" startTime="2011-05-08T10:41:00">
							<from>H.R. Diego Alberto Naranjo Escobar</from>
							<p>A usted
Honorable Representante, siguiente punto del orden del día señor Secretario.</p>
						</speech>
						<speech by="#fernel-enrique-diaz-quintero" startTime="2011-05-08T10:41:10">
							<from>Fernel Enrique Diaz Quintero</from>
							<p>Señor Presidente, lo que propongan los Honorables Representantes.</p>
						</speech>
						<speech by="#hr-jose-edilberto-caicedo-sastoque" startTime="2011-05-08T10:41:20">
							<from>H.R. Jose Edilberto Caicedo Sastoque</from>
							<p>Tiene el uso de la palabra el doctor Wilson Arias, después el doctor Silvio Vásquez.</p>
						</speech>
						<speech by="#hr-wilson-neber-arias-castillo" startTime="2011-05-08T10:41:30">
							<from>H.R. Wilson Neber Arias Castillo</from>
							<p>Gracias Presidente.
Además de saludar la iniciativa de la doctora Juana Carolina Londoño y reconocerle su empeño, la
verdad es que ha estado abordándonos permanentemente para demandarnos opiniones, avances
sobre ese proyecto que tiene enorme trascendencia. El Congreso va a deberle mucho a la doctora
Juana Carolina Londoño, y el país en esa materia, soy testigo presencial de su acuciosa actividad.
Llamar la atención de la Comisión sobre una preocupación en materia educativa, anuncian
reforma tributaria, dentro de la reforma tributaria queda en vilo la suerte de algunas entidades
que prestan importantísimos servicios, entre ellos uno que ha sido motivo de preocupación
permanente mía, pero no solamente mía, reconozco que aún en la diferencia porque hemos
tenido diferencias amables en este tema, toda la Comisión ha sido muy atenta del tema del SENA.
Lo digo por lo siguiente, dentro de lo que se ha anunciado se habla de reintegrar la totalidad de los
aportes parafiscales del SENA, el ICBF y las cajas de compensación familiar a los empresarios,
dentro de un paquete que pareciera ser no van a “chillar” tanto los grandes capitalistas. El doctor
Juan Manuel Santos había anunciado algo así como “sudor y lágrimas para la oligarquía” dijo Juan
Manuel Santos, hay una nueva versión de Juan Manuel Santos remasterizado.
Pues bien, lo que nos está diciendo en buen romance el señor, Presidente de la República o los
autores del borrador, ojalá y no se materialice, es que si se da el reintegro de la totalidad de los
parafiscales a los empresarios que la aportan, en lo sucesivo la suerte de estas entidades correrá
por cuenta del Presupuesto General de la Nación, lo digo de otra manera; lo mismo que había
pedido la Asociación Nacional de Instituciones Financieras (ANIF), lo mismo que habían pedido los
adMinistradores de los fondos privados de pensiones, lo mismo que había pedido básicamente el
sector financiero, esto es, que eliminaran los parafiscales y estas entidades dependieran del
Presupuesto General de la Nación, se logra por dos vías; una por la vía de la eliminación de los
parafiscales o por la vía del reintegro de la totalidad de los aportes parafiscales, vía declaraciones
de renta, impuesto de renta.
Yo quiero manifestar mi preocupación, reconocer la preocupación del doctor José Obed Zuluaga,
quien me acaba de abordar para manifestarme este hecho y dejar dicho que esperamos desde
luego que el concurso del Congreso de la República no sea para llevar a término una tal reforma
que pondría en vilo el ICBF, las cajas de compensación familiar y el SENA, sino que se conserve el
espíritu de la parafiscalidad para bien de estas entidades.
Principalmente eso Presidente, e invitar a la Comisión para que estemos atentos del desenlace de
esta noticia, muchas gracias.</p>
						</speech>
						<speech by="#hr-josé-edilberto-caicedo-sastoque" startTime="2011-05-08T10:41:40">
							<from>H.R. José Edilberto Caicedo Sastoque</from>
							<p>Un tema que
me parece importante Honorables Representantes, es hacer un gran esfuerzo para coordinar las
actividades de sesión de la Comisión por fuera de este recinto y de las audiencias públicas, debo
registrar con beneplácito y agradecerle a los Honorables Congresistas que asistieron a la ciudad de
Neiva, demasiado importante, creo que fue muy productiva la reunión. A los congresistas que
asistieron les agradezco inmensamente, me parece muy importante lo que se logró, no estuvo el
Ministro de Transporte manifestando que estaba hospitalizado en esa mañana, pero estuvo el
director de INVIAS y me parece bastante importante reconocerle al Representante Silvio Vásquez
su liderazgo, su trabajo, su claridad en los temas que se abordaron allá, adquirimos un
compromiso con fecha y todo por parte de la Comisión y es que el 12 de junio nuevamente
tendremos aquí al Ministro, sea el actual o sea quien llegue, para que hagamos un seguimiento a
los compromisos que se adquirieron por parte del, director de INVIAS en la ciudad de Neiva.
A quienes participaron, por supuesto aquí la Comisión Sexta les agradece y al Representante Silvio
Vásquez por su trabajo, muchas gracias y le cedo el uso de la palabra.</p>
						</speech>
						<speech by="#hr-silvio-vásquez-villanueva" startTime="2011-05-08T10:41:50">
							<from>H.R. Silvio Vásquez Villanueva</from>
							<p>Muy amable señor Presidente.
Efectivamente había pedido la palabra para referirme al tema que usted ha tocado señor
Presidente. En primer lugar agradecerle de manera muy especial a todos y cada uno de los
compañeros colegas de la Comisión Sexta que me acompañaron de manera personal con su
asistencia en Neiva y que dio la posibilidad de que hubiese el quórum reglamentario para sesionar.
En segundo lugar agradecerle a todos los demás que no pudieron asistir pero que me ofrecieron su
voluntad, su amistad, su solidaridad y apoyo para llevar a cabo esta sesión que si se hubiera dado
el jueves 26 habría habido asistencia total de la Comisión, entiendo los problemas que hubo para
el viernes 27, los desplazamientos de los señores congresistas para sus regiones y también por
compromisos, muchos de ellos familiares y personales, yo entiendo esa situación y desde luego
que acepto las excusas que me han manifestado, en nombre obviamente del Huila y de la ciudad
de Neiva.
Quiero agradecer también ante esta Comisión y en esta sesión la presencia del señor, director de
INVIAS, el doctor Carlos Rosado y el señor superintendente de Puertos y Transporte, y manifestar
como lo dije allá públicamente, la manera responsable como el señor, director de INVIAS ha
asumido su responsabilidad, admitiendo los errores que hasta ahora ha cometido la entidad a su
cargo y que ha lastimado hondamente los intereses del departamento del Huila, especialmente la
región del occidente, con cinco municipios de manera directa y cuatro municipios de manera,
digamos, tangencial y también a una población superior a los 250.000 habitantes huilenses y a una
gran población del oriente caucano.
Pero, más que asumir la responsabilidad celebro los acuerdos que allí se dieron y en esto quiero
recalcar muy especialmente la responsabilidad que ha tenido la Comisión Sexta para ayudarme a
intervenir en la solución de esta problemática del Huila. Las acciones de la Comisión Sexta con su
directiva a la cabeza, Presidente, Vicepresidente y los demás Honorables Representantes nos han
dado la garantía que el Gobierno Nacional sé que va a cumplir estos compromisos.
Primero, debo decirle a los asistentes que el problema de El Paso El Colegio es un puente
construido sobre el río Magdalena en una longitud en luz de un poco mas de 120 metros, no es
cualquier puente, es un puente colgante en estructura de hierro el cual colapsó, algunos dicen por
culpa de los que están construyendo la represa del Quimbo, por la extracción de materiales que
desestabilizó el muro de soporte del lado sur de la ciudad de Neiva, el primer muro yendo de
Neiva hacia la ciudad de La Plata. Este puente fue bloqueado en su paso inclusive para peatones
desde el mes de agosto del año pasado, son 10 meses de angustia, de situaciones que atentan
contra la economía, contra el bienestar de la comunidad que ha afectado económicamente,
socialmente, turísticamente a esta región, que ha encarecido el transporte, que los cultivadores
también se han visto afectados y desde luego la construcción de obras tan importantes como el
distrito de riego de Tesalia - Paicol, dos municipios de esa zona y que desde luego buscamos
solución, se había llegado inclusive a vías de hecho, a paros, a bloqueos de vías pero dado que esta
Comisión aprobó la realización del debate para el jueves 12 de abril, que fue postergado a solicitud
del señor Ministro Germán Cardona para el jueves 26 y luego realizado el viernes 27, dieron un
compás de espera.
Debo decirle a la opinión pública a través de esta sesión de la Comisión Sexta de Cámara y de
manera especial a los coterráneos huilenses que los compromisos que se adquirieron y que
quedan en el acta de la Comisión Sexta en esta primera reunión descentralizada que hizo la
Comisión en la ciudad de Neiva son: La construcción de un puente peatonal paralelo a la
estructura actual, en un plazo que ya lleva más de 10 días de 75 días y que se está trabajando. En
segundo lugar, la adquisición por parte de INVIAS, bajo su responsabilidad, la adMinistración
únicamente para solucionar el paso de vehículos de mayor capacidad porque actualmente se
estaba prestando el servicio a través de un ferri que presta EMGESA en la construcción de la
represa El Quimpo, pero lo adMinistran ellos y prestan cuando se les da la real gana prestar el
servicio, sin importar horarios o urgencias que hay en ese campo, sino dándole prioridad a las
necesidades de cualquier ingeniero que se lleva el ferri del sitio. INVIAS quedó de contratar un
ferri, allá en la ciudad de Neiva ofreció un ferri al cual ya le hicieron visita y están ya para tomar las
determinaciones esta semana, según información de INVIAS, ojalá al concluir esta semana se
pueda tener esa gran noticia.
También está la reparación de la estructura actual del puente colgante para habilitarla para el
paso de vehículos de 50 toneladas, cuyo plazo de entrega es en diciembre de este año.
Paralelamente a este trabajo, el INVIAS ha destinado la suma de 400 millones de pesos para
solución de arreglos y reparación de vías alternas de Iquira a la inspección de Pacarni en el
municipio de Tesalia, es un tramo nacional. Y se acordó buscar un acuerdo tripartito entre INVIAS,
la gobernación del departamento del Huila y la Oficina para la Gestión del Riesgo de Desastres
para la reparación y mantenimiento de las vías alternas Pital - La Plata y el sitio Cruce de la Boa -
Yaguara que son tramos departamentales, y la solución definitiva que se ha comprometido el
señor, director de INVIAS y ha comprometido el Gobierno Nacional ante la comunidad, ante las
autoridades del Huila, ante esta Comisión y cuyo seguimiento se hará en la sesión del 12 de junio
en este recinto, es la continuación que ya está contratado del estudio y diseño del nuevo puente
carreteable sobre el río Magdalena en un plazo de seis meses, ya ha transcurrido un mes por 800
millones de pesos y la contratación de la construcción del nuevo puente cuyo costo está calculado
en 13.000 millones de pesos los cuales el señor, director de INVIAS dice que los tiene en dinero
disponible, el cual será entregado a la comunidad para el servicio de la comunidad a más tardar en
enero de 2014.
Ojalá que estos plazos se cumplan, ojalá que este debate que se hizo muy bueno, con muy buen
comentario en el departamento del Huila, con gratitud de las gentes, de los alcaldes que asistieron
de Tesalia, Paicol, Nátaga, La Plata y La Argentina, lo mismo que el alcalde de Iquira y otros
alcaldes que no tuvieron la oportunidad de hablar de su problemática vial, con la asistencia en
toda la sesión de la señora gobernadora del departamento del Huila, su secretario de INVIAS, con
el señor secretario de Vías de la ciudad de Neiva, con los gremios liderados por la Cámara de
Comercio de Neiva, la Cámara de Comercio de Pitalito y de La Plata, con la presencia del Comité de
Prodesarrollo Surcolombiano que también estuvo presente y que iba a tocar la problemática de la
vía Neiva - Pitalito, Pitalito - Bruselas, Pitalito - San Agustín, Isnos - Paletará - Popayán, pero que
por proposición que aprobara esta Comisión fue únicamente concentrada la sesión para la
discusión sobre el puente El Colegio.
A todos ellos pues de verdad que están muy gratos con la Comisión y de manera personal me
siento complacido, agradecido y expectante. Yo decía que durante mis 18 meses de secuestro
había aprendido a tener paciencia y a esperar con fe y con mucha fortaleza, así me declaré el día
del debate, el viernes 27 de abril y así me declaro, hoy con mucha fortaleza, con mucha fe,
esperando que el INVIAS y el Gobierno Nacional, con el acompañamiento y la veeduría de esta
Comisión y desde luego con lo que podamos hacer, podamos obtener las respuestas para la
solución de la problemática del departamento del Huila, de manera especial este caso que nos
ocupa.
Por eso colegas, señores Representantes de la Comisión Sexta, señor Presidente le agradezco
inmensamente doctor José Edilberto Caicedo, al señor Vicepresidente doctor Diego Naranjo, a los
señores Secretario y Subsecretario, al señor, director de la oficina de grabación, a la Cámara de
Representantes en su oficina de prensa, la cual hizo un cubrimiento y en próximos comenzará a
emitir en diferido el debate, como también hará énfasis en los diferentes noticieros de la Cámara,
a todas las emisoras, periódicos, diarios y medios de televisión del departamento del Huila que nos
acompañaron, pero de manera especial el cubrimiento de la emisora HJKK que con su, director de
noticias pudieron transmitir en directo, el cual en ese momento no sabíamos allá, yo por lo menos
no sabía que con su, director Norberto Cataño estaban transmitiendo en directo y HJKK es la
emisora más escuchada y de mayor cubrimiento en el departamento del Huila, lo cual desde luego
a través de la presidencia de la Comisión, de la Secretaría y el suscrito, estamos enviando unos
reconocimientos de gratitud por escrito a los medios de comunicación por el cubrimiento que nos
hizo, a todos ustedes Dios le pague y ojalá que en las sesiones que programen los Honorables
Representantes, en las siguientes sesiones descentralizadas podamos convocarnos todos los 18
integrantes. Muchas gracias.</p>
						</speech>
						<speech by="#hr-jose-edilberto-caicedo-sastoque" startTime="2011-05-08T10:42:00">
							<from>H.R. Jose Edilberto Caicedo Sastoque</from>
							<p>Con mucho gusto doctor Silvio Vásquez, la Comisión Sexta se siente congratulada de
haberlo acompañado, me parece que usted preparó un debate muy serio, muy coherente, tuvo el
respaldo también de su bancada del departamento, hay que agradecerle a los Senadores que
participaron también y e los Representantes que lo acompañaron en este ejercicio. Me parece que
el departamento del Huila dio un ejemplo de unidad alrededor de la solución de sus problemas y
sin ningún tipo de celos reconocieron su trabajo, su convocatoria, su liderazgo y el liderazgo de
esta Comisión, creo que ese es un ejemplo de lo que debemos seguir haciendo en los
departamentos, descentralizando las labores de esta Comisión pero también llevando allá de
frente a los funcionarios para que le respondan a la gente y se comprometan como lo hizo el
director de INVIAS.
Debo decirle Honorable Representante que para el 12 de junio me parecería importante que usted
organice su agenda con los compromisos que se adquirieron con el, director de INVIAS y que
puedan venir algunos concejales y funcionarios o diputados que me manifestaron al final de
evento que querían participar. Entonces me parece importante que usted lidere ese tema y que si
el 12 de junio usted considera que tiene que venir la dirigencia del departamento para hacerle
seguimiento a ese gran problema, que además es una situación absolutamente crítica, yo quedé
aterrado de ver la situación de crítica y además otros temas que pusieron sobre la mesa que me
parece que hay que abordar, el tema de EMGESA, eso me parece muy delicado, yo lo invitaría a
usted que se ponga al frente de esa sesión de control político el 12 de junio, que me parece que es
pertinente por parte de esta Comisión y es hacerle seguimiento a los compromisos del Gobierno
Nacional, allá se comprometió la presidencia y la Comisión Sexta se comprometió a hacerle
seguimiento a los compromisos que adquiere el, director de INVIAS con el Huila en esa materia y
creo que usted que lideró eso, pues debe seguirlo haciendo y el 12 de junio tener aquí a los
funcionarios que usted considere pertinentes para que puedan también enterarse del control
político en esta materia. ¿Listo?.</p>
						</speech>
						<speech by="#hr-silvio-vásquez-villanueva" startTime="2011-05-08T10:42:10">
							<from>H.R. Silvio Vásquez Villanueva</from>
							<p>Si señor Presidente, le agradezco, acepto su insinuación, su
invitación, desde luego quiero disculparme públicamente, olvidé mis colegas congresistas del
Huila, agradecer la presencia durante todo el debate del Senador Rodrigo Villalba, el Senador
Hernán Francisco Andrade Serrano y el Senador Carlos Ramiro Chavarro, igualmente los
Representantes Consuelo González de Perdomo y Carlos Augusto Rojas Ortiz. Desde luego que me
llamó la Representante Consuelo González para excusarse por la no presencia de ella ante una
situación de salud y también la manifestación del doctor Eduardo Gechem de no haber asistido,
pero esperamos y tengo la seguridad que la solidaridad es total. Vamos a preparar esa reunión de
seguimiento para el 12 de junio y con mucho gusto me pongo a liderar ese proceso señor
Presidente. Muchas gracias.</p>
						</speech>
						<speech by="#hr-jose-edilberto-caicedo-sastoque" startTime="2011-05-08T10:42:20">
							<from>H.R. Jose Edilberto Caicedo Sastoque</from>
							<p>Tiene el uso de la palabra el Representante Didier Tavera.</p>
						</speech>
						<speech by="#hr-didier-alberto-tavera-amado" startTime="2011-05-08T10:42:30">
							<from>H.R. Didier Alberto Tavera Amado</from>
							<p>Gracias señor Presidente.
Yo me excusé con la asistencia al Huila, teníamos programado para el día jueves, pero si quiero
llamar la atención de la Mesa Directiva, de la actual de y de las futuras y es que nosotros no
podemos dejar en vano las actuaciones y los debates que aquí se dan. Nosotros hablamos de la
concesión Los Comuneros, Zipaquirá - Palenque, cuanto tiempo le dijimos al, director del INCO, a
la, directora, cuanto tiempo se le dijo al de la ANI. Concesión que se terminó y fue una concesión
que se terminó, aquí en aras de la planificación pasó mas de año y medio y hoy vemos que esa
concesión ni siquiera está estructurada, vamos a ver cuanto nos vamos a demorar en estructurar
esa concesión que vincula a los departamentos de Cundinamarca, de Boyacá, de Santander y que
es la troncal central de Bogotá a La Costa Atlántica.
Es decir, que nosotros realmente tenemos que hacerle un seguimiento frente a las diferentes
excusas y a los informes que se nos presentan aquí, porque los señor Ministros se dedicaron fue
simplemente a traernos una respuesta de un cuestionario, mas simplemente con evasivas de que
es que vamos a estudiar, vamos a estructurar, vamos a analizar y en esa estructuración, en ese
análisis se pasó el tiempo, se quedaron esas concesiones nuevas sin adjudicar, estas vías sin
mantenimiento, como también se advirtió de la vía Barrancabermeja - Bucaramanga y es lo que
estamos viendo, una colcha de retazos aquí.
Hoy tenemos unas vías allí sin atender como es la vía Bucaramanga - San Alberto, como es la vía
Bucaramanga - Barrancabermeja por La Fortuna y encontramos que hay 300.000 millones de
pesos que están a través del Fondo de Adaptación, que antes los tenía Colombia Humanitaria y
que ahora los van a tener el INVIAS, que se había acordado en los decretos que se lanzaron como
consecuencia de la ola invernal, donde a las mismas personas o a los mismos contratistas que
tenían las obras allí se les iba a facilitar para que siguieran teniendo este mantenimiento periódico
en estas vías y vemos que no ha ocurrido.
Entonces, señor Presidente la solicitud si es que cada vez que se haga un debate se levante un
acta, se haga una constancia de las respuestas, de los compromisos y que nosotros
periódicamente, trimestralmente, vayamos realmente, antes de solicitar un nuevo debate que
primero se le haga un debate frente a las respuestas y frente a las acciones que tomaron los
Ministros del debate que se dio trimestralmente, porque ese es la única forma y si no vamos a
terminar que dos años de denuncias, dos años de debates y vemos que las respuestas fueron
evasivas y finalmente no llegamos a nada. Gracias Presidente.</p>
						</speech>
						<speech by="#hr-jose-edilberto-caicedo-sastoque" startTime="2011-05-08T10:42:40">
							<from>H.R. Jose Edilberto Caicedo Sastoque</from>
							<p>En esa línea varias cosas; primera, es importante que terminemos, me incluyo yo,
de elaborar el cuestionario para la gerente de desarrollo de gestión contractual de la ANI y para el
presidente de la ANI, con los temas de la concesión Zipaquirá - Palenque y concesión BTS, muy
importante, y por otro lado adicionalmente el tema de autopistas de la montaña que el
Representante Jhon Jairo Roldán lo ha planteado y recogemos eso en una sesión que estaba
prevista para el 15 pero que el presidente de la ANI está fuera del país y llega hasta el 17, vamos a
fijar de una vez una fecha para la siguiente semana. Ese es un debate muy importante que hay que
darle, yo les pedí inclusive a los Honorables Representantes que quisieran adicionar la proposición
con los temas de concesiones lo hicieran. Creo que el único que presentó adición a eso, al menos
verbalmente aquí fue el Representante Jairo Ortega Samboni para la audiencia del 2ª en Palmira,
eso es muy importante organizarlo, ahora lo hacemos extra sesión, pero muy importante
determinar los funcionarios que están citados allá y el contenido en esa materia para que
tengamos también claridad.
Recordarles que esa semana está el Congreso Nacional de ASOTRANS en Cali, que está invitada la
Comisión Sexta, se van a tocar temas muy importantes del proyecto de ley del Código de Tránsito,
me parece importante la participación de la Comisión Sexta en ese congreso también en la ciudad
de Cali.
Entonces, Representante para que recojamos ese tema, hay que pedirle a la gerente de gestión
contractual y al presidente de la ANI que presenten un informe de cómo se terminó la concesión
Zipaquirá - Palenque y cuál es el proyecto que se tiene previsto de aquí hacia adelante, si lo va a
seguir manejando el INVIAS o si hay una concesión nueva o qué agenda se tiene para la
adjudicación de esa nueva concesión de Zipaquirá que según lo tienen previsto van a extenderla
hasta el departamento de Norte de Santander.
Representante Didier Tavera tiene el uso de la palabra.</p>
						</speech>
						<speech by="#hr-didier-alberto-tavera-amado" startTime="2011-05-08T10:42:50">
							<from>H.R. Didier Alberto Tavera Amado</from>
							<p>Presidente, sobre el mismo tema, y solicitarle la información al
señor Ministro de Transporte, al actual o al que llegue. Porque es que mire, casos como que nos
enteramos que hay un segundo paquete de adjudicaciones por parte del Ministerio de Transporte,
en el cual hay una vía como lo es Barbosa - Tunja, donde se le hace una intervención de más de
cien mil millones de pesos y queremos saber en qué sentido se le va a hacer esa intervención,
porque allí lo que se ha hablado es que hay un compromiso del Presidente, de Bogotá -
Bucaramanga en doble calzada y si bien es cierto que esta vía no le corresponde a la vía Zipaquirá
- Palenque, si es importante que ya que se van a invertir cien millones de pesos estructuremos y
de una vez puede quedar estructurada la doble calzada como va hoy de Bogotá - Tunja - Duitama,
y no que invirtamos masa de cien mil millones de pesos simplemente en unos reparcheos que son
muy necesarios, cuando podríamos tener una solución definitiva, estructurar la doble calzada
Barbosa - Tunja que es necesaria. Y yo sé que ya está dentro del segundo paquete de
adjudicaciones o de licitaciones que va a sacar el INVIAS estos más de cien mil millones de pesos
para la vía Tunja - Barbosa.</p>
						</speech>
						<speech by="#hr-jose-edilberto-caicedo-sastoque" startTime="2011-05-08T10:43:00">
							<from>H.R. Jose Edilberto Caicedo Sastoque</from>
							<p>¿El INVIAS o la ANI?.</p>
						</speech>
						<speech by="#hr-didier-alberto-tavera-amado" startTime="2011-05-08T10:43:10">
							<from>H.R. Didier Alberto Tavera Amado</from>
							<p>El INVIAS porque Tunja - Barbosa no está concesionado.</p>
						</speech>
						<speech by="#hr-jose-edilberto-caicedo-sastoque" startTime="2011-05-08T10:43:20">
							<from>H.R. Jose Edilberto Caicedo Sastoque</from>
							<p>Muy bien, creo que con esto terminaríamos el orden del día, creo que hay unas
proposiciones, quiero hacer énfasis en el proyecto de convivencia escolar que me parece que es
determinante y que invitaría a los Honorables Representantes a que le pongamos todo el acento,
toda la atención y todo el interés, porque el país está necesitando por supuesto que
establezcamos un marco de comportamiento ciudadano en las instituciones educativas de todo el
país.
Continuemos con el orden del día.</p>
						</speech>
						<speech by="#fernel-enrique-diaz-quintero" startTime="2011-05-08T10:43:30">
							<from>Fernel Enrique Diaz Quintero</from>
							<p>Gracias señor Presidente. Para informar que hay dos proposiciones, una para hacer
un foro con relación al proyecto de ley 201.</p>
						</speech>
						<speech by="#hr-jose-edilberto-caicedo-sastoque" startTime="2011-05-08T10:43:40">
							<from>H.R. Jose Edilberto Caicedo Sastoque</from>
							<p>Lea la proposición como viene por favor.</p>
						</speech>
						<speech by="#fernel-enrique-diaz-quintero" startTime="2011-05-08T10:43:50">
							<from>Fernel Enrique Diaz Quintero</from>
							<p>Cítese a sesión ordinaria de esta Comisión, audiencia pública, a las entidades
relacionadas con el proyecto de ley 201 de 2012 Cámara “por el cual se crea el sistema nacional
de convivencia escolar y formación para el ejercicio de los derechos humanos, sexuales y
reproductivo y mitigación de la violencia escolar”, para que establezcan su punto de vista frente al
contenido del proyecto.
Firmado Honorable Representante Juana Carolina Londoño Jaramillo, departamento de Caldas.</p>
						</speech>
						<speech by="#hr-jose-edilberto-caicedo-sastoque" startTime="2011-05-08T10:44:00">
							<from>H.R. Jose Edilberto Caicedo Sastoque</from>
							<p>En consideración la proposición que acaba de ser leída, sigue en consideración,
anuncio que se va a cerrar, queda cerrada. ¿La aprueba la Comisión Sexta?.</p>
						</speech>
						<speech by="#fernel-enrique-diaz-quintero" startTime="2011-05-08T10:44:10">
							<from>Fernel Enrique Diaz Quintero</from>
							<p>Aprobada señor Presidente.</p>
						</speech>
						<speech by="#hr-jose-edilberto-caicedo-sastoque" startTime="2011-05-08T10:44:20">
							<from>H.R. Jose Edilberto Caicedo Sastoque</from>
							<p>Léase la otra proposición por favor señor Secretario.</p>
						</speech>
						<speech by="#fernel-enrique-diaz-quintero" startTime="2011-05-08T10:44:30">
							<from>Fernel Enrique Diaz Quintero</from>
							<p>Cítese a debate de control político al doctor Mauricio Cárdenas Santamaría, Ministro
de Minas y Energía y al señor, director de la CREG, Comisión de Regulación de Energía y Gas, doctor
Javier Augusto Díaz Velasco, para que absuelvan el cuestionario adjunto y expliquen a la Comisión
Sexta el desequilibrio que se presenta en las tarifas de energía eléctrica.
Colombia cuenta con un mercado energético liberalizado desde 1995, el sector se caracteriza por
un marco que desagrupa generación, transmisión, distribución y comercialización, actualmente se
presenta un gran debate a cerca de los precios, subsidios y tarifas de energía eléctrica, no
únicamente desde el punto de vista económico sino también social y político.
La honorable Representante anexa el cuestionario, firmado Honorable Representante Juana
Carolina Londoño Jaramillo, departamento de Caldas.</p>
						</speech>
						<speech by="#hr-jose-edilberto-caicedo-sastoque" startTime="2011-05-08T10:44:40">
							<from>H.R. Jose Edilberto Caicedo Sastoque</from>
							<p>En consideración la proposición que acaba de ser leída y presentada por la
Representante Juana Carolina Londoño, sigue en consideración. Tiene la palabra el Representante
Jairo Ortega Samboni.</p>
						</speech>
						<speech by="#hr-jairo-ortega-samboni" startTime="2011-05-08T10:44:50">
							<from>H.R. Jairo Ortega Samboni</from>
							<p>Gracias señor Presidente.
Me sumo a esa proposición, porque hace algunas sesiones anteriores propuse reabrir nuevamente
el debate a la CREG, por unas resoluciones que había expedido para que hicieran sugerencias y
que se iban a aplicar posteriormente, no se tuvieron en cuenta, una de esas era que las pérdida de
energía iban a ser cobradas a todos los usuarios, las pérdidas por ejemplo cuando hay voladuras,
las pérdidas de energía cuando ellos no pueden cobrar o cuando se cuelgan como se dice
popularmente y eso nos iba a ser cobrado a todos los usuarios. Yo creo que en esto parece ser que
la CREG está fallando y me sumo en un cuestionario aditivo para esa fecha.</p>
						</speech>
						<speech by="#hr-jose-edilberto-caicedo-sastoque" startTime="2011-05-08T10:45:00">
							<from>H.R. Jose Edilberto Caicedo Sastoque</from>
							<p>Muy bien Honorable Representante, les recuerdo que una de las actividades propias
de esta Comisión es el tema de los servicios públicos y viene creería yo, de manera pertinente esta
citación, no solamente por ellos, sino que hay otros temas como el del gas domiciliario que
también está en la mira del Gobierno Nacional de generar un incremento tarifario. Me parece que
en ese sentido los Representantes que se adhieran a esta proposición y que consideren que haya
nuevos cuestionarios aditivos, pues me parece que hay que hacerlo a la mayor brevedad posible.
Tiene el uso de la palabra el representante Jairo Quintero del departamento de Caldas.</p>
						</speech>
						<speech by="#hr-jairo-quintero-trujillo" startTime="2011-05-08T10:45:10">
							<from>H.R. Jairo Quintero Trujillo</from>
							<p>Gracias Presidente. Yo creo que es un foro o es un debate de control
político muy importante, en el departamento de Caldas se acaba de presentar un incremento en
las tarifas del gas domiciliario de un 100% y esa es la queja que ustedes tal vez han visto en los
periódicos y han visto en noticias de prensa, donde las tarifas no han podido darle una explicación
lógica a la comunidad y yo creo que es muy importante que nos den claridad en todo este tema de
servicios públicos, cómo se cobran las tarifas. Me adhiero a esta proposición, yo creo que es
fundamental y esta Comisión es la pertinente para el caso del debate de control político.
Muchas gracias Presidente.</p>
						</speech>
						<speech by="#hr-jose-edilberto-caicedo-sastoque" startTime="2011-05-08T10:45:20">
							<from>H.R. Jose Edilberto Caicedo Sastoque</from>
							<p>Muchas gracias Representante Jairo Quintero. Le quiero proponer a la Comisión y a
la Representante Juana Carolina Londoño a quien designé como ponente del proyecto escolar para
que hagamos la audiencia como lo establece la Ley 5ª para el próximo miércoles, que estaba
citado el presidente de la ANI pero apenas ese día está llegando al país, me parece que tenemos
ocho días, el Ministerio está muy interesado en el tema, entonces creería yo que podemos de una
vez dejarlo notificado por estrado a los Honorables Representantes, me parece vital la
participación de ojalá la totalidad de los miembros de esta Comisión, ese es un tema trascendental
y ese un tema absolutamente crítico, uno sabe que la norma no resuelve un problema de conflicto
pero si crea las condiciones para que se pueda dar una política pública en esa materia y se
establezcan unos lineamientos por parte del Gobierno Nacional, para ello los quiero invitar a los
Honorables Representantes a que inviten a sus secretarios de educación de los departamentos,
me parece que es un tema de alta incidencia en la academia, invitaría a que cada uno de los
congresistas convoquen a los secretarios de educación de cada uno de los departamentos, a los
secretarios de desarrollo social para que también participen y algunos rectores, lo que sea, en mi
caso voy a invitar a los rectores de Cundinamarca y a los secretarios de educación que me parece
muy importante que se apropien de este tema y que ellos también aporten, para que ese proyecto
interprete realmente la necesidad en ese tema.
El miércoles 16 a partir de las nueve de la mañana, bien sea aquí, si hay una convocatoria mayor
podemos pedir el Salón Boyacá, no hay ningún problema y hacemos un evento serio, traemos a la
Ministra, al Viceministro o lo que sea de educación media, para impulsar este tema.
Bueno, para terminar debo notificarles dos o tres cosas, ya fue aprobada en plenaria la
autorización para la sesión de la Comisión Sexta por fuera del recinto, muy importante porque no
lo habíamos hecho, la primera salida lo hicimos a Neiva y nos parece que es muy importante, está
autorizada la sesión en Pereira, vamos a estar en La Virginia.
Por qué no le cuenta a los Honorables Representantes, doctor Diego Alberto Naranjo, es el jueves
17 de mayo. Representante Diego Naranjo.</p>
						</speech>
						<speech by="#hr-diego-alberto-naranjo-escobar" startTime="2011-05-08T10:45:30">
							<from>H.R. Diego Alberto Naranjo Escobar</from>
							<p>Gracias señor Presidente.
Rápidamente, se había acordado por parte de la Comisión Sexta el próximo 17 de mayo tener una
sesión en La Virginia, reamente no es en Pereira, sino en La Virginia que queda a 10 o 15 minutos
de Pereira.
Básicamente hay un tema trascendental que tiene que ver con la ola invernal, ustedes saben que
el municipio de La Virginia queda sobre la margen del río Cauca y es un municipio que se inunda
permanentemente y ha habido algunas dificultades en temas de reubicación, de asignación de
lotes para nuevas viviendas y entonces el tema central va a ser la ola invernal, va a estar invitado
el doctor Iván Márquez como, director nacional de Atención y Prevención de Desastres, además
queremos que esté el Ministro de Vivienda, esperamos que sea el doctor Germán Vargas, además
vamos a citar al, director de INVIAS para que ahí también se toque la problemática departamental,
Risaralda es un departamento muy pequeño y esa es una sesión que nos puede ayudar a resolver
problemas de todo el departamento.
Entonces, esperamos primero contar con su asistencia, que nos confirmen su asistencia, todavía
estamos entregando los cuestionarios, hasta hoy hay plazo, si alguno de ustedes quiere hacer
algún aporte con el cuestionario, si no pues necesitamos básicamente su presencia y su
acompañamiento en La Virginia el próximo jueves y la idea es que podamos hacer una sesión de la
Comisión de manera productiva como lo fue en Neiva. Yo si quiero aprovechar señor Presidente
para agradecerle al doctor Silvio Vásquez, además de felicitarlo por su excelente exposición allá y
por su excelente agenda en la problemática del Huila, agradecerle su atención, su generosidad y
sobre todo su acogida en su ciudad, doctor Silvio Vásquez muchas gracias, realmente nos sentimos
muy bien atendidos, esperamos no ser inferiores en el municipio de La Virginia, esperamos contar
con la compañía de todos ustedes para que puedan ir al Eje Cafetero, básicamente al municipio de
La Virginia que vuelvo y les cuento, es un municipio atípico dentro de lo que es el Eje Cafetero,
porque es un municipio ribereño al margen del río Cauca, es un municipio de tierra caliente, para
que se vayan fresquitos y esperamos señor Presidente que la Mesa Directiva y todos los colegas
podamos estar allá, estamos también en compañía del doctor Diego Patiño haciendo esta
invitación, el presidente de la Asamblea también nos ayudó, estamos construyendo la agenda y yo
pienso que de aquí a mañana se les entregará una agenda mas o menos con itinerario.
Me parece Presidente que hay que hacer un esfuerzo esta tarde, que lo podemos hacer, en
plenaria ya se aprobó que la sesión se dirija hacia allá pero hay todavía alguna dificultad en el
tema económico con los tiquetes, me parece que es pertinente que esta tarde podamos hacer esa
gestión para que se garanticen los tiquetes y todos los colegas puedan viajar. Es en ese sentido,
muchas gracias señor Presidente.</p>
						</speech>
						<speech by="#hr-jose-edilberto-caicedo-sastoque" startTime="2011-05-08T10:45:40">
							<from>H.R. Jose Edilberto Caicedo Sastoque</from>
							<p>Con todo gusto Honorable Representante.
Una vez sea autorizado por la plenaria el desplazamiento, se debe garantizar los tiquetes, ese es el
objeto de que llegue a la plenaria la solicitud, igual vamos a hacerlo con la Secretaría General de la
Cámara y sobre todo con la Dirección AdMinistrativa. Digamos en ese sentido Honorables
Representantes, creo que es válido que hagamos una agenda lo suficientemente productiva, me
parece muy importante que si vamos a la provincia toquemos la mayoría de temas, muy
importante que se toque el tema de la ola invernal, muy importante que se toque el tema, si es
necesario invitar al doctor Carlos Iván Márquez, me parece que deberíamos hacerlo y hacerlo
ahora por la presidencia y la vicepresidencia, aquí con la secretaría, para también invitarlo a que
nos acompañe, hacer un balance general, ojalá que esté el gobernador, darle a esta audiencia
todo el peso y la importancia que merece, porque es nuestra responsabilidad además, otro de los
temas que maneja la Comisión Sexta es todo el tema de emergencias y desastres. Eso para el día
jueves.
Tiene el uso de la palabra el Representante Jairo Ortega.</p>
						</speech>
						<speech by="#hr-jairo-ortega-samboni" startTime="2011-05-08T10:45:50">
							<from>H.R. Jairo Ortega Samboni</from>
							<p>Gracias Presidente.
Bueno, indispensable la asistencia y el acompañamiento de los compañeros, nos faltó uno allá en
Neiva, aprovechar para agradecerle al doctor Silvio Vásquez, porque en realidad la presencia
nuestra eso da un realce, ese acompañamiento de nosotros, eso impacta, de respaldo a esa
gestión, a ese debate que se iba a hacer allá. Desafortunadamente el Ministro no fue, que aspiro
que nos vaya bien allá en Pereira, haré posible si Dios lo permite, allá estaré, mínimo deberíamos
de tratar que fueran nueve compañeros, ojalá fueran los 18, 17, 15, pero mínimo 9 o 10 para que
haya la mayoría, a Pereira, a Palmira y a donde saliéramos.</p>
						</speech>
						<speech by="#hr-jose-edilberto-caicedo-sastoque" startTime="2011-05-08T10:46:00">
							<from>H.R. Jose Edilberto Caicedo Sastoque</from>
							<p>Esa es una sesión de la Comisión, por lo tanto deben estar todos.</p>
						</speech>
						<speech by="#hr-jairo-ortega-samboni" startTime="2011-05-08T10:46:10">
							<from>H.R. Jairo Ortega Samboni</from>
							<p>Porque si vamos a estar cuatro o cinco pues no hay sesión. Entonces
deberíamos ir compañeros y así en lo sucesivo, por lo menos en Palmira tampoco voy a quedarme
atrás, el tema debe asistir el Ministro de Transporte, si está el actual bien y si no el nuevo, INVIAS y
el, director de la ANI. Esos tres son los indispensables para el cuestionario que le he enviado al
Ministerio de Transporte de más de 20 preguntas que tienen que ver con la concesión de la malla
vial del Valle y con esa carretera Buga - Loboguerrero - Buenaventura que es del orden nacional,
que nos la están incluyendo en ese contrato de concesión para que nosotros la paguemos, los
vallecaucanos, donde consideramos que ya hemos pagado estas obras que se han hecho allá y nos
la siguen cobrando. Ese es un debate fuerte, hay un buen ambiente, una buena asistencia pero
requerimos de la presencia de ustedes compañeros. Gracias Presidente.</p>
						</speech>
						<speech by="#hr-jose-edilberto-caicedo-sastoque" startTime="2011-05-08T10:46:20">
							<from>H.R. Jose Edilberto Caicedo Sastoque</from>
							<p>Me parece muy importante la preparación de esa audiencia, creo que es importante
notificarle aquí a los televidentes y al país que entonces en Pereira estará la Comisión Sexta el
jueves 17, en el municipio de La Virginia que queda dentro del área metropolitana, estaremos
atendido por los Diegos, el Vicepresidente de la Comisión Sexta Diego Naranjo y el expresidente de
esta Comisión Diego Patiño.
El viernes 18 estaremos en Medellín, vamos a tener una audiencia en la Universidad de Medellín
con el tema del turismo, notifico aquí al coordinador ponente del proyecto de la reforma a la Ley
de Turismo, doctor Didier Tavera para que también preparemos, nosotros que somos ponentes
ese debate. Secretario, hay que mirar a ver como ratificamos una gran convocatoria, hay que
coordinar ese tema logístico a través de la secretaría.
El jueves 24 está en el municipio de Palmira, para que los habitantes del departamento del Valle
del Cauca y del municipio de Palmira tengan claro que vamos a estar en el departamento del Valle
y en Palmira invitados por iniciativa del Representante Jairo Ortega Samboni tratando todos los
temas que tienen que ver con las concesiones viales y otros que se consideren pertinentes en la
audiencia que ha sido aprobada por la plenaria de la Cámara de Representantes.
El viernes primero de junio está confirmado el tema de Sogamoso, ahí tenemos una intersección
con el tema de Zipaquirá, que el Viceministro me propuso Zipaquirá para el primero de junio pero
ya estaba Sogamoso y creo que ya el Represente de Boyacá Luis Guillermo Barrera tiene
coordinado ese tema, con Transporte, TIC y Educación. De manera pues que hay que dejarlo allá.
Representante Jairo Quintero tiene el uso de la palabra.</p>
						</speech>
						<speech by="#hr-jairo-quintero-trujillo" startTime="2011-05-08T10:46:30">
							<from>H.R. Jairo Quintero Trujillo</from>
							<p>A ver, yo creo que es importante Presidente, programar estas salidas
los jueves en lo posible, porque uno ya tiene compromisos, uno ya cuenta con los viernes y los
lunes en nuestras regiones y eso hace que de pronto la asistencia no sea lo mejor, yo le propongo;
lo de Medellín es importante porque se hace conexión de Pereira a Medellín, bueno vaya y venga,
pero si se sigue programando los viernes podemos caer en que haya una inasistencia y lo que
queremos es que haya una asistencia lo más numerosa de toda la Comisión.</p>
						</speech>
						<speech by="#hr-jose-edilberto-caicedo-sastoque" startTime="2011-05-08T10:46:40">
							<from>H.R. Jose Edilberto Caicedo Sastoque</from>
							<p>Me parece entrada en razón su apreciación porque es más fácil un jueves que
hagamos conexión aquí de las sesiones que un viernes. Vamos a revisar el tema del viernes,
primero con el Representante Luis Guillermo Barrera, lo demás está también programado el siete
de junio en el departamento de Santander también para el proyecto de ley de turismo, el cual está
presentado por el Senador Aguilera y está la coordinación de la ponencia de ese proyecto que
también es muy importante, por el Representante de Santander Didier Tavera. Tiene el uso de la
palabra Representante.</p>
						</speech>
						<speech by="#hr-didier-alberto-tavera-amado" startTime="2011-05-08T10:46:50">
							<from>H.R. Didier Alberto Tavera Amado</from>
							<p>Presidente, en Bucaramanga el 7 de junio que es jueves, sería
el tema de turismo y sería también el tema de transporte masivo, esos dos temas incluidos, que
tenemos allá una crisis en Santander y tocaríamos, ya que tenemos al Ministro de Transporte, el
tema de infraestructura, pero para hablarle, hay un viernes especial que el Representante Luis
Guillermo Barrera me estaba comentando que no se puede cambiar, es el del primero de junio,
porque ya hay una infraestructura que él tiene allí establecida para esa sesión y ya está
confirmada la, Ministra de Educación, está confirmado el Ministro de las TICS, está confirmado el
director del INVIAS y el nuevo Ministro de Transporte que llegue, para ese viernes.</p>
						</speech>
						<speech by="#hr-jose-edilberto-caicedo-sastoque" startTime="2011-05-08T10:47:00">
							<from>H.R. Jose Edilberto Caicedo Sastoque</from>
							<p>Y no solamente eso, sino la atención del Honorable Representante para la Comisión
Sexta.</p>
						</speech>
						<speech by="#hr-didier-alberto-tavera-amado" startTime="2011-05-08T10:47:10">
							<from>H.R. Didier Alberto Tavera Amado</from>
							<p>Toda la parafernalia para esta sesión, entonces ese viernes ya
no se puede cambiar, igual lo del tema de Medellín, nosotros saldríamos el jueves, iríamos el
jueves a Pereira y de Pereira volaríamos el viernes a Medellín, si hay vuelo constantemente.</p>
						</speech>
						<speech by="#hr-jose-edilberto-caicedo-sastoque" startTime="2011-05-08T10:47:20">
							<from>H.R. Jose Edilberto Caicedo Sastoque</from>
							<p>Muy bien, yo invitaría a los Representantes a que el primero de junio que aunque
sea viernes podamos desplazarnos hasta Sogamoso, además yo le complementaría Honorable
Representante Didier Tavera, al tema de Sogamoso, me parece a mí y Secretario, por favor
citemos al presidente de la ANI a esa reunión en Sogamoso, porque es que tenemos la concesión
Bogotá - Tunja - Sogamoso y nos parece pertinente que también el presidente de la ANI haga
presencia en esta reunión. Tiene la palabra el Honorable Representante Miguel Ángel Pinto.</p>
						</speech>
						<speech by="#hr-miguel-ángel-pinto-hernández" startTime="2011-05-08T10:47:30">
							<from>H.R. Miguel Ángel Pinto Hernández</from>
							<p>Presidente, para adicionar una cosita con el tema de
Bucaramanga, que me parece bien importante que pudiéramos citar también a los alcaldes del
área metropolitana de Bucaramanga, los cuatro alcaldes que hacen parte, porque vamos a tocar el
tema de Metrolínea ya que va a estar el Ministro de Transporte o quien haga sus veces en su
momento, y que también de igual manera se cite al gerente de Metrolínea para que podamos
hacer un debate serio y estén todas las partes que tienen que ver con esta problemática, toda vez
que aquí el Ministro cuando vino a la Comisión nos dijo que era un tema de los alcaldes, que el
Gobierno Nacional simplemente se limitaba a enviar los recursos a los municipios, cuando el
Gobierno Nacional es en su parte el aportante mayoritario.
Entonces, es bueno que estén todas las partes allá y citemos a los alcaldes y al gerente de
Metrolínea y por supuesto que se pueda hacer un debate mucho más serio.</p>
						</speech>
						<speech by="#hr-jose-edilberto-caicedo-sastoque" startTime="2011-05-08T10:47:40">
							<from>H.R. Jose Edilberto Caicedo Sastoque</from>
							<p>Con todo gusto Honorable Representante, me hace usted recordar un tema que es
muy importante, en el país prácticamente los sistemas integrados de transporte masivo están
entrando en crisis; haría una sugerencia muy especial al Representante Jairo Ortega Samboni, a los
Representantes Diego Patiño y Diego Naranjo, para que incluyamos una evaluación a los sistemas
masivos de transporte, me parece que el tema de Bucaramanga es delicado, el tema de Pereira es
grave y complementando la proposición que presentara aquí el Representante Wilson Gómez,
para hacer una evaluación del sistema Transmilenio en Bogotá y adicionado por mí con el tema de
Bosa - Soacha, me parece que es determinante que esta Comisión Sexta haga una evaluación con
Ministro y con Viceministro en primera línea acá, sobre el funcionamiento de los sistemas de
transporte masivo en el país. Cartagena ni siquiera ha arrancado, está en absoluta crisis, lo único
que diría uno que funciona es Medellín, y Cali tiene dificultades, me parece a mi que hay que
invitar al gerente del MIO a que también vaya al municipio de Palmira y hagamos una evaluación,
no importa que no estemos en Cali, pero que también participe dentro de esa audiencia, por favor
Secretario tome nota de eso, porque creo que hay que aprovechar al máximo la presencia de la
Comisión Sexta en estos temas que le competen a la misma y por supuesto le solicito Secretario,
que por secretaria le hagamos una invitación a los alcaldes de la zona metropolitana de
Bucaramanga para que nos acompañen el 7 de junio a la audiencia pública sobre el proyecto de
turismo, pero que además de eso adicionemos esa agenda en el tema de transporte, me parece
importante también invitar o citar al gerente o presidente de la ANI para que nos hable sobre el
tema de la concesión Zipaquirá - Bucaramanga y que apretemos en esos temas los cumplimientos
del Gobierno Nacional.
Continuemos señor Secretario con el orden del día, ya fueron aprobadas las dos proposiciones,
hay que hacer agenda la citación al Ministro de Minas y también por supuesto con invitación al
alcalde de Bogotá, para el debate que está pendiente por parte de los Representantes del tema de
Transmilenio en Bogotá.</p>
						</speech>
						<speech by="#fernel-enrique-diaz-quintero" startTime="2011-05-08T10:47:50">
							<from>Fernel Enrique Diaz Quintero</from>
							<p>Agotado el orden del día señor Presidente, con una recomendación señor
Presidente, hacerle ver a los Honorables Representantes que estamos pendientes las ponencias
para agendar y discutir los proyectos que fueron repartidos y asignados.</p>
						</speech>
						<speech by="#hr-jose-edilberto-caicedo-sastoque" startTime="2011-05-08T10:48:00">
							<from>H.R. Jose Edilberto Caicedo Sastoque</from>
							<p>Muy bien, entonces mañana citación para el debate de los proyectos que fueron
anunciados en el día de hoy y el próximo miércoles citación para la audiencia del proyecto de ley
201 para el tema de convivencia escolar.
Se levanta la sesión siendo las once y treinta y cuatro minutos de la mañana (11:34 a.m.), y se cita
para mañana a partir de las diez de la mañana.
JOSE EDILBERTO CAICEDO SASTOQUE                      DIEGO ALBERTO NARANJO ESCOBAR
Presidente                                          Vicepresidente
FERNEL ENRIQUE DIAZ QUINTERO                          JAIME ALBERTO SEPULVEDA MUÑETON
Secretario                                            Subsecretario
Asdrúbal Oviedo Cáceres</p>
						</speech>
					</debateSection>
				</debateSection>
			</debateSection>
		</debateBody>
	</debate>
</akomaNtoso>
